臺灣臺北地方法院民事判決　　　　　　　93年度訴字第4036號
原　　　告　丙○○
被　　　告　甲○○
　　　　　　戊○○
　　　　　　乙○
　　　　　　丁○○
　　　　　　己○○
　　　　　　庚○○
　　　　　　辛○○
上列當事人間損害賠償事件，本院判決如下：
    主  文
原告之訴及假執行之聲請均駁回。
訴訟費用由原告負擔。
    事實及理由
一、民事訴訟法第249條規定：「原告之訴，有下列各款情形之
    一者，法院應以裁定駁回之。但其情形可以補正者，審判長
    應定期間先命補正：一、訴訟事件不屬普通法院之權限者。
　　二、訴訟事件不屬受訴法院管轄而不能為第28條之裁定者。
　  三、原告或被告無當事人能力者。四、原告或被告無訴訟能
    力，未由法定代理人合法代理者。五、由訴訟代理人起訴，
    而其代理權有欠缺者。六、起訴不合程式或不備其他要件者
    。七、起訴違背第253條、第263條第2項之規定，或其訴訟
    標的為確定判決之效力所及者。原告之訴，依其所訴之事實
　　，在法律上顯無理由者，法院得不經言詞辯論，逕以判決駁
  　回之。前項情形，法院得處原告新臺幣六萬元以下之罰鍰。
    前項裁定得為抗告，抗告中應停止執行。」，本件原告起訴
    ，依其所述事實，在法律上顯無理由（理由詳後述），爰不
    經言詞辯論，逕以判決駁回之。
二、原告起訴意旨如附件。並依照民法第一百八十八條第一項、
    第一百八十四條第一項、第一百八十五條第一項第二項、第
    一百九十五條第一項請求本件損害賠償。
三、查本院於民國（下同）九十三年九月二十三日以裁定命原告
    補具本件訴訟標的及其原因事實，並依民事訴訟法第六十五
    條規定之記載詳細事實及所附證據，惟原告收受裁定後，並
    未補正，是本院仍於九十三年十一月二十四日開庭調查，原
    告陳稱略以：「九十一年九月十八日約十時六分許，當天我
    發現有一個月餅，我將他丟棄，被告乙○跑來打我兩次，被
    告戊○○說乙○你不要動手打他，我那天是去上課，被告丁○○、己○○受甲○○的指使將我的東西打包六個袋子，叫
    警車把我送到派出所，所以他們侵害我的隱私權；被告辛○○當天並沒有班，忠孝西三組偵查員李明峰，九十二年十二
    月十六日告訴我，是由辛○○班主任派戊○○說明，但全屬
    偽證，被告辛○○九月十八日那天根本沒有班，根本不清楚
    本件，我不知道他侵害我什麼權利；被告庚○○部分，是九
    十一年三月二十八日對我辱罵的部份，被告庚○○九月十八
    日案發當時他不在場，但他在偵查庭說他有去，我告他偽造
    文書，民事部分我告他侵權我的名義、人格。」，是本件原
    告主張被告侵權行為之時間為九十一年九月十八日，地點為
    台北市明師中醫補習班等應足證明。
四、次查依被告提出台灣板橋地方法九十三年度易字第一七一七
    號刑事誣告確定判決（原告陳稱為確定判決，目前聲請再審
    中）犯罪事實欄所示：「一、唐淩慧前為址設台北市○○○
    路○段十號十樓明師補習班學員，於民國九十一年九月十八
    日晚上十時許，在上開補習班內，因涉嫌加暴行於補習班職
    員乙○，經補習班員工報警處理而被移送至台北市政府警察
    局中正第一分局忠孝西路派出所接受詢問時，明知其所有置
    放於補習班內之私人物品，均已全部由補習班行政人員收拾
    ，而隨同移送至忠孝西路派出所，於其接受詢問完畢後領回
    ，並未失竊，竟因不滿明師補習班報警處理，意圖使他人受
    刑事處分，未指定犯人，而於九十一年九月二十日晚上十時
    五分許，前往台北縣政府警察局三重分局厚德派出所，向該
    管員警虛構其所有置放於上開補習班內之水晶丸、玉器、書
    本等物，業於其前開遭移送至台北市政府警察局中正第一分
    局忠孝西路派出所時，在上開補習班內失竊，而向該管公務
    員誣告持有該等水晶丸等物之人涉犯竊盜罪，嗣經台北縣政
    府警察局三重分局厚德派出所將該刑事竊盜案件通報台北市
    政府警察局中正第一分局勤務指揮中心轉報發生地（台北市
    ○○○路一段十號十樓）分局即台北市政府警察局中正第一
    分局忠孝西路派出所處理，始循線查悉上情。二、案經台北
    市政府警察局中正第一分局移送臺灣板橋地方法院檢察署檢
　　察官偵查起訴。」；本件原告於九十一年九月十八日夜間，
  　因「涉嫌加暴行於明師補習班任職員之乙○（本件被告之一
    ）」，而經補習班員工報警處理後，誣告他人竊盜案件，嗣
    經台灣板橋地方法院判處原告有期徒刑五月確定，為刑事案
    件確定事實，並無本件被告等侵害於九十一年九月十八日侵
    害原告權利等事實。
五、再查本件原告指述被告等於九十一年九月十八日侵害其名譽
    權及人格權之事實，早於九十一年十月起至九十二年年初，
    即分別向台灣台北地方法院檢察署檢察官提出告訴，並以九
    十一年度他字第六五五二號、第七二九一號、第七三０五號
    、第七四九四號、第七五三六號、九十二年度他字第二九八
    號、第三二七號、第三二九號辦理，嗣經檢察官於九十二年
    二月十一日以北檢茂結九十一他六五五二號函，以查無犯罪
    嫌疑簽結。此有本院調閱之台開台灣台北地方法院檢察署九
    十一年度他字第六五五二號（第五十二頁以下）、九十一年
    度他字第七七九六號（第二十一頁）、九十一年度他字第七
    四九四號（第十四頁）、九十二年度他字第三二九號（第六
    頁）等卷宗記載相同。又原告於九十一年間亦以相類似遭脅
    迫、恐嚇等事由，向台灣台北地方法院檢察署提出九十一年
    度他字第五九八五號、第六八五二號、第六九四四號、第七
    ０六三號、第七０六四號、第七一五九號亦均以無犯罪嫌疑
    而簽結，此亦為原告所不爭執，核與檢察官於九十一年度他
    字第六五五二號簽結簽呈（附該卷第五十頁）記載相符。同
    時原告以被告等涉犯恐嚇、妨害自由等事件經向本院提起之
    九十二年度自字第二０七號、第二０八號、第二０九號、第
    一九四號、第一九三號、第二０六號、第五五七號、第六一
    八號、第六一五號、第六一六號、第六七八號、第六七九號
    等案件，均經法院判決駁回自訴確定，亦為原告所自認。兼
    以被告提出書狀亦陳明原告浪費司法資源及濫訴否認有原告
    指述之侵權行為，是綜上原告未提出任何證據，並在刑事告
    訴或自訴均經簽結或「駁回」（詳本院九十三年十一月二十
    四日筆錄原告陳述，惟自訴案件實應為被告無罪，如本院調
    閱九十二年自字第二０七號原告自訴被告賴香蓮、劉柏良妨
    害名譽案件判決結果為被告無罪），再分別提起本件民事侵
    權行為損害賠償，請被告各給付新台幣十萬元及自起訴狀繕
    本送達翌日起按法定利率計算之利息，自顯無理由，應予駁
    回。又原告本案訴顯無理由，應予駁回，則其假執行之聲請
    亦失所據，亦予駁回。
六、結論：原告之訴顯有理由，依民事訴訟法第249條第2項、第
    78條判決如主文。
中　　華　　民　　國　　94　　年　　2　　月　　15 　　日
                  民事第四庭    法　官　洪遠亮
以上正本係照原本作成
如對本判決上訴，須於判決送達後20日內向本院提出上訴狀
中　　華　　民　　國　　94　　年　　2 　　月　　15　　日
                    　　　　　　書記官　柯金珠
